臺灣板橋地方法院交通事件裁定　　　　　　　　　九十三年度交聲字第一四六○號
　　原處分機關　交通部公路總局臺北區監理所蘆洲監理站
　　異　議　人
　　即受處分人　甲○○
右列異議人即受處分人因違反道路交通管理處罰條例案件，對於交通部公路總局臺北
區監理所蘆洲監理站九十三年九月十五日所為之三處分（原處分案號：蘆監二字第裁
四六—ＡＣＵ六二七一六○號、第裁四六—ＡＣＵ六二七一六一號、第裁四六—ＡＣ
Ｕ六二七一六二號），聲明異議，本院裁定如左：
    主  文
異議均駁回。
    理  由
一、異議人即受處分人甲○○聲明異議意旨略以：伊於警舉發違規時間民國九十三年
    七月二十三日上午八時五十七分，係在家睡覺，所有車號ＮＳ八—七七八號重型
    機車亦停在家中，並無騎車行經警察舉發之違規地點，況本件舉發單上並無伊簽
    名，亦無舉發證據，原處分機關單憑無據之舉發單對伊裁罰，顯然有誤，伊難以
    甘服，爰就本件三件裁決之處分提出聲明異議云云。
二、按機器腳踏車駕駛人或附載座人未依規定戴安全帽者，處駕駛人新臺幣五百元罰
    鍰；又汽車駕駛人，行經有燈光號誌管制之交岔路口闖紅燈者，處新臺幣一千八
    百元以上五千四百元以下罰鍰；又汽車駕駛人，駕駛汽車有違反本條例之行為，
    經交通勤務警察或依法令執行交通稽查任務人員制止時，不聽制止或拒絕停車接
    受稽查而逃逸者，除按各該條規定處罰外，處新臺幣三千元以上六千元以下罰鍰
    ；又汽車駕駛人，違反道路交通管理處罰條例第六十條第一項、第五十三條規定
    者，除依原條款處罰鍰外，並各予記違規點數一點、三點，道路交通管理處罰條
    例第三十一條第六項、第五十三條、第六十條第一項、第六十三條第一項第一款
    、第三款分別定有明文。
三、查本件異議人即受處分人甲○○，於九十三年七月二十三日上午八時五十七分許
    ，騎乘車號ＮＳ八—七七八號重型機車，未依規定戴安全帽，沿臺北市○○○路
    由西往東行使，行經臺北市○○○路與重慶北路三段路口時，因未戴安全帽，經
    警鳴笛並以指揮手勢指示其停車受檢時，竟拒絕停車接受稽查，逕行闖紅燈左轉
    重慶北路，加速往北行駛逃逸等違規事實，業經臺北市政府警察局大同分局查報
    函陳舉發無誤，有該分局九十三年八月二十七日北市警同分交字第○九三六二五
    ○七八○○號書函影本在卷可稽。異議人雖具狀並到庭辯稱上開異議意旨云云，
    然舉發警員王永建到庭結證稱：舉發當天上午七時到九時，伊在臺北市○○○路
    、重慶北路口，執行交通勤務，當天八時五十七分伊準備要下崗時，看到一輛機
    車從民權西路由西往東方向行駛，當時民權西路是紅燈，伊看到該機車駕駛沒戴
    安全帽，要上前攔停，該機車駕駛就左轉至重慶北路往北方向逃逸，伊就記下該
    機車車號ＮＳ八—七七八，車身是紅色，車輛是重型機車，廠牌好像是山葉，且
    該機車駕駛沒戴安全帽，頭髮是染成金色，年約二十歲左右，之後伊馬上回派出
    所登錄電腦查詢確認車身顏色無誤後，才開單舉發等語明確，核與異議人所有上
    開機車及異議人本身特徵大致相符，衡諸本件舉發警員與異議人素不相識，亦無
    仇怨，其執行公務，自無任意誣陷異議人之理可言，況依舉發警員執勤位置距異
    議人違規地點非遠，舉發警員亦應無誤判之情，而異議人僅空言無據泛稱其無上
    開違規之情，要難採信，是綜上所述，堪認異議人上開違規事實無訛。又按汽車
    駕駛人有闖紅燈、不服指揮稽查而逃逸等行為，當場不能或不宜攔截製單舉發者
    ，得對汽車所有人逕行舉發處罰，前項逕行舉發，應記明車輛牌照號碼、車型等
    可資辨明之資料，查明汽車所有人姓名或名稱、住址後，製單舉發處罰之，道路
    交通管理處罰條例第七條之二亦定有明文，按諸本件違規及舉發情節，異議人上
    開所辯：舉發單未經伊簽名，亦無舉發證據，原處分機關單憑無據之舉發單對伊
    裁罰，顯然有誤云云，揆諸上開規定亦顯不足採，是原處分機關逕為裁決，亦無
    不法。從而，原處分機關據以援引上開規定，分別裁處（一）未依規定戴安全帽
    部分，罰鍰新臺幣五百元；（二）闖紅燈部分，罰鍰新臺幣一千八百元，並記違
    規點數三點；（三）拒停車稽查而逃逸部分，罰鍰新臺幣三千元，並記違規點數
    一點，均無不當。本件異議均為無理由，應均予駁回。
四、據上論斷，應依道路交通案件處理辦法第十九條，裁定如主文。
中　　　華　　　民　　　國　　九十三　　年　　　十二　　月　　三十一　　日
                                    臺灣板橋地方法院交通法庭
                                        法  官  彭  全  曄
右正本證明與原本無異
如不服本裁定應於送達後五日內向本院提出抗告狀
                                        書記官  梁  宜  庭
中　　　華　　　民　　　國　　九十三　　年　　　十二　　月　　三十一　　日
